臺灣屏東地方法院民事判決　　　　　　　 99年度訴字第686號
原　　　告
即反訴被告　連婉君
被　　　告
即反訴原告　楊建生
　　　　　　裘美娟
共　　　同
訴訟代理人　史雙全律師
上列當事人間請求損害賠償事件，本院於民國100 年6 月29日言
詞辯論終結，判決如下：
    主      文
被告裘美娟、楊建生應分別給付原告新台幣伍萬零陸佰伍拾元、
貳萬元，及均自民國九十九年九月十日起至清償日止，按週年利
率百分之五計算之利息。
原告其餘之訴駁回。
反訴被告應給付反訴原告裘美娟新台幣貳萬零壹佰伍拾元。
反訴原告其餘之訴駁回。
本訴訴訟費用由被告裘美娟負擔百分之二十四，由被告楊建生負
擔百分之九，餘由原告負擔；反訴訴訟費用由反訴被告負擔百分
之四，由反訴原告楊建生負擔百分之二，餘由反訴原告裘美娟負
擔。
本訴判決原告勝訴部分，得假執行；但被告裘美娟、楊建生如於
執行標的物拍定、變賣前分別以新台幣伍萬零陸佰伍拾元、新台
幣貳萬元為原告預供擔保，得免為假執行。
反訴判決反訴原告裘美娟勝訴部分，得假執行；但反訴被告如於
執行標的物拍定、變賣前以新台幣貳萬零壹佰伍拾為反訴原告裘
美娟預供擔保，得免為假執行。
原告及反訴原告其餘假執行之聲請均駁回。
    事實及理由
壹、本訴部分：
一、本件原告提起刑事附帶民事訴訟，請求被告裘美娟給付其新
    台幣（下同）400,650 元本息，請求被告楊建生給付其50萬
    元本息。於訴狀送達後，變更為請求被告裘美娟給付其120,
    650 元本息，請求被告楊建生給付其9 萬元本息，核屬減縮
    應受判決事項之聲明，依民事訴訟法第255 條第1 項第3 款
    規定，於法並無不合，應予准許。
二、原告主張：伊與被告夫婦比鄰而居，感情素來不睦。民國98
    年11月23日14時30分許，伊與被告裘美娟在其住處前，因餵
    養流浪貓問題一言不合，被告裘美娟竟出手毆打伊之左臉頰
    ，嗣與伊發生拉扯，致伊受有左面頰挫傷併紅腫、右食指裂
    傷、左前臂裂傷及瘀傷、右前臂瘀傷等傷害。被告裘美娟因
    上開傷害行為，業經本院刑事庭以99年度簡字第1875號判處
    傷害罪刑罰金4,000 元確定。伊因被告裘美娟之不法侵害，
    支出醫療費650 元，且精神上受有痛苦，應由被告裘美娟賠
    償非財產上之損害6 萬元，以資慰藉。又於98年11月25日20
    時許，因被告2 人欲移動伊所有之枯樹盆栽，兩造遂於被告
    住處騎樓之公眾得出入之場所發生爭執，被告楊建生當眾以
    「你很賤」、「你不是賤得很嗎」、「你是很賤啊」、「你
    家還缺男人嗎」、「你很賊」、「你不是很賊嗎」、「你這
    個破麻（台語）真的很賤」……等不堪入耳之字眼公然侮辱
    伊；被告裘美娟也以「神經病」、「變態」、「你不要臉，
    不要臉」、「你小狗喔」……等不雅粗鄙之用語公然侮辱伊
    ，渠等上開行為足以貶損伊之人格，侵害伊之名譽權至鉅，
    且渠等因上開公然侮辱行為，亦經本院刑事庭以99年度簡字
    第1875號判處公然侮辱罪刑拘役各20日及10日確定。伊平日
    熱心公益，首重名譽，卻遭被告以汙言穢語侮辱，精神上受
    有痛苦，爰請求被告楊建生、裘美娟分別賠償非財產上之損
    害9 萬元及6 萬元等情，並聲明：(一)被告裘美娟應給付原告
    120,650 元，及自起訴狀繕本送達翌日起至清償日止，按週
    年利率百分之5 計算之利息。(二)被告楊建生應給付原告9 萬
    元，及自起訴狀繕本送達翌日起至清償日止，按週年利率百
    分之5 計算之利息。(三)原告願供擔保，請准宣告假執行。
三、被告則以：關於原告主張被告裘美娟於98年11月23日14時30
    分許，有傷害原告之侵權事實及原告因此支出醫療費用650
    元等節，被告裘美娟均不爭執，惟原告請求之慰撫金過高，
    應以3 萬元較為相當。關於原告主張被告於98年11月25日20
    時許，有公然侮辱原告之侵權事實，被告均不爭執，惟當時
    係原告先出言辱罵被告，被告始回罵原告，且斯時除兩造外
    ，並無第三者在場聽聞，原告名譽當無受貶損之虞，原告請
    求賠償之慰撫金過高，應由被告各予賠償5,000 元較為相當
    等語，資為抗辯，並聲明：(一)原告之訴及假執行之聲請均駁
    回。(二)如受不利之判決，被告願供擔保請准宣告免為假執行
    。
四、經查：被告裘美娟於98年11月23日14時30分許，在其住處前
    ，基於傷害之犯意，出手毆打原告之左臉頰，並與原告發生
    拉扯，致原告受有左面頰挫傷併紅腫、右食指裂傷、左前臂
    裂傷及瘀傷、右前臂瘀傷等傷害。又被告於98年11月25日20
    時許，在渠等住宅騎樓之公眾得出入之場所，基於公然侮辱
    之犯意，分別以「不要臉」、「你不是賤得很嗎」、「你是
    很賤啊」、「你家還缺男人嗎」等語公然侮辱原告，足以毀
    損原告之名譽。刑事部分，被告裘美娟因上開傷害及公然侮
    辱行為，業經本院刑事庭以99年度簡字第1875號判處傷害罪
    刑罰金4,000 元及公然侮辱罪行拘役10日確定，被告楊建生
    因上開公然侮辱行為，亦經本院刑事庭以99年度簡字第1875
    號判處公然侮辱罪刑拘役20日確定之事實，為兩造所不爭執
    ，並有台灣屏東地方法院檢察署99年度偵字第3795號檢察官
    聲請簡易判決處刑書、本院99年度簡字第1875號刑事判決附
    卷可稽，復經本院調閱上開刑事案件卷宗查明屬實。按因故
    意或過失，不法侵害他人之權利者，負損害賠償責任。不法
    侵害他人之身體或健康者，對於被害人因此喪失或減少勞動
    能力，或增加生活上之需要時，應負損害賠償責任。不法侵
    害他人之身體、健康、名譽、自由、信用、隱私、貞操，或
    不法侵害其他人格法益而情節重大者，被害人雖非財產上之
    損害，亦得請求賠償相當之金額。民法第184 第1 項前段、
    第193 條第1 項及第195 條第1 項前段定有明文。被告不法
    侵害原告之身體及名譽，則原告依前揭侵權行為法律關係，
    請求被告負損害賠償責任，於法即屬有據。
五、本件之爭點為：原告請求被告賠償之項目及金額，於法是否
    相當？茲論述如下：
  (一)原告主張其因被告裘美娟之傷害行為而支出醫療費用650 元
    （含診斷書費250 元）一節，業據其提出林連風診所收據4
    紙為憑，並為被告所不爭執，原告此部分之請求，於法自無
    不合，應予准許。
  (二)原告主張其因被告裘美娟之傷害行為，精神上受有痛苦，應
    由被告裘美娟賠償非財產上之損害6 萬元。被告裘美娟則抗
    辯原告請求之慰撫金應以3 萬元較為相當。經查：原告因被
    告裘美娟之不法侵害，受有前述傷害，無論在肉體或精神上
    自均受有痛苦，原告請求賠償慰撫金，於法洵無不合。查原
    告為大學畢業，目前無業，名下有房屋1 棟、土地1 筆；被
    告裘美娟為專科學校畢業，目前亦無業，名下有房屋1 棟、
    土地1 筆等情，經兩造陳明在卷，並有渠等之稅務電子閘門
    財產所得調件明細表在卷可憑，本院斟酌前述兩造之身分、
    地位、經濟能力、事件之經過及原告所受傷害等一切情況，
    認原告就被告裘美娟故意傷害其身體部分，請求被告裘美娟
    賠償之慰撫金以3 萬元為相當，超過部分，應予剔除。
  (三)原告主張其因被告之公然侮辱行為，精神上受有痛苦，應由
    被告楊建生賠償其慰撫金9 萬元，被告裘美娟賠償其慰撫金
    6 萬元。被告則抗辯本件係原告先出言辱罵被告，被告始回
    罵原告，且斯時除兩造外，並無第三者在場聽聞，原告名譽
    當無受貶損之虞，原告請求之慰撫金過高，應以由被告各賠
    償5,000 元較為相當。經查：被告並未能證明本件係原告先
    出言辱罵被告（詳見下列反訴部分），且被告係於98年11月
    25日20時許在渠等住宅騎樓辱罵原告，時間並非深夜，地點
    則為公眾得出入之場所，且被告住處位在屏東市區，亦非杳
    無人煙之處，又刑案偵查中，經檢察官命檢察事務官勘驗原
    告所提出錄影光碟之結果，發現本件事發當時，除兩造外，
    仍有其他人在場，有勘驗筆錄在卷可考（見屏東地檢署99年
    度他字第25號卷第8-12頁）。依此，堪認被告辱罵原告已達
    一般不特定人均可共見共聞之狀態，被告辯稱本件係原告先
    出言辱罵被告，且斯時除兩造外，並無第三者在場聽聞，原
    告名譽當無受貶損之虞云云，尚無可採。被告以上述內容不
    雅而粗鄙之言語辱罵原告，顯已侵害原告之名譽，則原告請
    求被告賠償慰撫金，於法洵屬有據。原告與被告裘美娟之身
    分、地位及經濟能力，業據上述，而被告楊建生係專科學校
    畢業，目前無業，名下有房屋1 棟、土地1 筆之事實，亦經
    其陳明在卷，並有其稅務電子閘門財產所得調件明細表在卷
    可佐，本院審酌兩造之身分、地位、經濟能力及被告不法侵
    害原告之情節等一切情況，認原告就其遭被告公然侮辱部分
    ，請求被告賠償之慰撫金各以2 萬元為相當，超過部分，應
    不予准許。
  (四)依上，原告請求被告裘美娟賠償部分，應准許之金額為50,6
    50元（計算式：650 ＋30000 ＋20000 ＝50650 ），原告請
    求被告楊建生賠償部分，應准許之金額則為2 萬元。
六、綜上所述，本件原告依侵權行為之法律關係，請求被告裘美
    娟給付120,650 元，及自起訴狀繕本送達翌日（即99年9 月
    10日）起至清償日止，按週年利率百分之5 計算之利息，並
    請求被告楊建生給付6 萬元，及自起訴狀繕本送達翌日（即
    99年9 月10日）起至清償日止，按週年利率百分之5 計算之
    利息，於如主文第1 項所示範圍內，為有理由，應予准許。
    逾此範圍，非有理由，應予駁回。上開原告勝訴部分，所命
    被告給付之金額未逾50萬元，應依民事訴訟法第389 條第1
    項第5 款之規定，依職權宣告假執行（此部分原告假執行之
    聲請為無必要）。此部分被告陳明願供擔保，請准宣告免為
    假執行，經核並無不合，爰分別酌定相當之擔保金額，併准
    許之。至原告敗訴部分，其假執行之聲請已失所附麗，應駁
    回之。
貳、反訴部分：
一、反訴原告主張：反訴原告裘美娟於98年11月23日14時30分許
    ，因餵養流浪貓問題與反訴被告起口角，並進而發生肢體衝
    突。拉扯之間，反訴被告將反訴原告裘美娟推倒，致裘美娟
    跌坐花盆上，因而受有右前臂挫傷併皮下血腫3 公分、左臀
    挫傷併皮下血腫6 公分、右下腿挫傷併皮下血腫5 公分等傷
    害。反訴原告裘美娟因反訴被告之不法侵害，支出醫療費3,
    360 元，且反訴原告裘美娟原有脊椎側彎宿疾，反訴被告之
    不法侵害使其病情加劇，痛苦不堪，應由反訴被告賠償非財
    產上之損害51萬元，以資慰藉。又當時雙方既相互拉扯，反
    訴被告之傷害行為自無正當防衛之可言，反訴被告辯稱其為
    正當防衛，毋庸負侵權責任云云，自屬無據。其次，反訴原
    告於98年11月25日20時許，因移動反訴被告之盆栽，適為反
    訴被告所撞見，反訴被告即以「你很壞」、「賊仔」辱罵反
    訴原告楊建生，繼而以「你是聾子」、「不要臉」等語辱罵
    反訴原告裘美娟，爰請求反訴被告賠償反訴原告楊建生、裘
    美娟非財產上之損害各1 萬元等情，並聲明：(一)反訴被告應
    給付反訴原告裘美娟523,360 元。(二)反訴被告應給付反訴原
    告楊建生1 萬元。(三)反訴原告願供擔保，請准宣告假執行。
二、反訴被告則以：98年11月23日當日，反訴原告裘美娟以手腳
    攻擊伊，伊僅以雙手扶住其雙肩，以減緩其攻勢。未料反訴
    原告裘美娟竟轉身搬起椅子欲砸向伊頭部，伊為求脫身，只
    得將其推倒在花盆上，並趁其起身之際逃離現場，遁入家門
    。伊面臨現時不法侵害，出於防衛自己生命法益之意思，而
    為推、擋以制止反訴原告裘美娟之攻擊，係屬正當防衛，自
    非屬侵權行為。又反訴原告裘美娟於98年11月26日始至醫院
    就診，其所受傷勢是否為伊所造成，亦非無疑。其次，伊明
    知反訴原告於住所騎樓處裝設有監視系統，其涵蓋範圍甚廣
    ，包含伊住所騎樓及相鄰之道路，自無可能為傷害或公然侮
    辱之行為等語，資為抗辯，並聲明：(一)反訴原告之訴及假執
    行之聲請均駁回。(二)如受不利之判決，反訴被告願供擔保請
    准宣告免為假執行。
三、本件之爭點為：(一)反訴被告應否對原告負侵權行為損害賠償
    責任？(二)反訴原告得請求被告賠償之金額究為若干？茲分別
    論述如下：
  (一)按當事人主張有利於己之事實，就其事實有舉證之責任，民
    事訴訟法第277 條第1 項前段定有明文；又按正當防衛，係
    對於現時不法之侵害，為防衛自己或他人之權利所為之行為
    ，與人互毆，未能證明他人先行侵害，即無主張正當防衛之
    餘地（最高法院73年台上字第4045號判例參照）。查反訴原
    告裘美娟於檢察事務官詢問時陳稱：伊先出手打反訴被告一
    巴掌，之後雙方就互相對打等語（見屏東地檢署99年度偵字
    第9600號卷第2 頁）。反訴被告於本院則陳稱：反訴原告裘
    美娟先徒手毆打伊左臉頰一下即停手，伊問其為何出手毆打
    伊，其稱伊對其不禮貌，並再以手腳毆打伊，伊則以雙手扶
    住其肩膀，隨後，反訴原告裘美娟拿起椅子欲攻擊伊頭部，
    伊便將其推倒在花盆上等語（見本院卷第115 頁反面）。反
    訴原告裘美娟雖先出手毆打反訴被告臉部，然隨即停手，則
    此侵害業已過去，反訴被告對此即無主張正當防衛可言。又
    反訴原告裘美娟倘如反訴被告所指再以手腳攻擊反訴被告，
    則反訴被告僅以雙手扶住反訴原告裘美娟雙肩，豈非維持其
    與反訴原告裘美娟之距離，而增加反訴原告裘美娟攻擊得手
    之機會，遑論能減緩其手腳並用之攻勢，足認反訴原告裘美
    娟與反訴被告此時應處於雙方拉扯互毆之狀態，反訴被告抗
    辯其僅扶住反訴原告裘美娟肩膀云云，尚無可採。其次，反
    訴被告另抗辯反訴原告裘美娟進而手持椅子欲攻擊其頭部，
    其為避免生命法益遭受侵害，始將反訴原告裘美娟推倒在花
    盆上云云，反訴原告裘美娟則否認其有欲持椅子攻擊反訴被
    告之情事，查反訴原告裘美娟出生於40年4 月17日（見本院
    刑事庭99年度簡字第1875號當事人年籍資料欄），於本件事
    發當時已58歲，而反訴被告出生於60年1 月10日（見本院卷
    第61頁所附反訴被告身分證影本），於本件事發當時年僅38
    歲，苟反訴原告裘美娟確曾持椅子欲攻擊反訴被告，以反訴
    原告裘美娟年長反訴被告20歲，且已非青壯年之身，此舉是
    否即構成對反訴被告生命法益之現在不法侵害，尚有可疑，
    況且，反訴被告亦未能舉證證明反訴原告裘美娟確有欲持椅
    攻擊之行為。依此，反訴被告抗辯其係因反訴原告裘美娟欲
    持椅攻擊，始將反訴原告裘美娟推倒在花盆上云云，亦無可
    採。基上，本件反訴被告與反訴原告裘美娟相互拉扯互毆，
    反訴被告進而將反訴原告裘美娟推倒在花盆上以致其受傷，
    反訴被告自無主張正當防衛之餘地。再者，反訴原告裘美娟
    雖遲至3 天（即98年11月26日）後始前往行政院衛生署屏東
    醫院（下稱屏東醫院）就診，經診斷其受有右前臂挫傷併皮
    下血腫3 公分、左臀挫傷併皮下血腫6 公分、右下腿挫傷併
    皮下血腫5 公分等傷害，有屏東醫院診斷證明書可考（見本
    院卷第34頁），惟反訴原告裘美娟所受傷勢，與前述其與反
    訴被告相互拉扯，並進而遭反訴被告推倒所可能遭受傷害之
    身體部位相符，則反訴原告裘美娟主張其遭反訴被告攻擊，
    因此受有前揭傷勢，與經驗法則並不相悖，自堪信為實在，
    反訴被告抗辯反訴原告裘美娟前開傷勢非其所造成云云，尚
    無可採。準此，反訴原告裘美娟依侵權行為之法律關係，請
    求反訴被告負損害賠償責任，於法即屬有據。
  (二)反訴原告裘美娟主張其因反訴被告之傷害行為而支出醫療費
    用3,360 元一節，雖據其提屏東醫院醫療費用收據9 紙、財
    團法人屏東基督教醫院（以下簡稱基督教醫院）收據2 紙及
    蕙成中醫診所醫療費用收據19紙為證（見本院卷第49頁）。
    惟查：
  1.依上開屏東醫院醫療費用單據，反訴原告裘美娟係分別於98
    年11月26日、99年11月3 日、99年11月5 日、99年11月8 日
    、99年11月11日、99年11月15日、99年11月16日及99年11月
    19日前往該醫院就診，共支出醫療費用1,060 元，惟除98年
    11月26日就診所支出之150 元，應認係本件必要之醫療費用
    外，其餘反訴原告裘美娟就診之日期距離本件事發已近一年
    ，且就診科別為復健科及骨科，依反訴原告裘美娟提出屏東
    醫院99年11月19日診斷證明書（見本院卷第35頁），病名又
    記載為骨質疏鬆及脊椎彎曲，則此部分醫療費用是否與本件
    其遭反訴被告傷害有關，已非無疑，就此，經本院向屏東醫
    院函查，據該院以100 年1 月12日屏醫病歷字第1000000006
    號函復，略謂：「無法認定病患來本科就診之病因，傷勢係
    因其前遭人毆打所致」等語（見本院卷第95頁），基此，反
    訴原告於99年11月3 日、99年11月5 日、99年11月8 日、99
    年11月11日、99年11月15日、99年11月16日及99年11月19日
    至屏東醫院就診所支出之910 元，尚難謂與其遭反訴被告傷
    害有關。
  2.依上開基督教醫院收據，反訴原告裘美娟係分別於99年4 月
    22日及99年10月25日至該院就診，共支出醫療費用590 元，
    惟反訴原告於99年4 月22日至基督教醫院係進行骨質密度自
    費檢查，有基督教醫院自費同意書及門診醫囑單在卷可考（
    見本院卷第93頁），且依反訴原告裘美娟所提出基督教醫院
    99年10月25日診斷證明書（見本院卷第36頁），其病症為骨
    質疏鬆症及脊椎側彎，經本院向基督教醫院函查，復據該院
    以100 年1 月17日屏基醫外字第10001037號函復，略謂：「
    病患所訴之病狀無法判定是否為外力造成」等語（見本院卷
    第92頁），依此，亦難認上開醫療費用之支出與反訴被告之
    傷害之行為有關。
  3.依上開蕙成中醫診所醫療費用收據，反訴原告裘美娟係於99
    年7 月16日至99年11月13日間至該診所就診，共支出醫療費
    用1,710 元。惟依反訴原告裘美娟所提出蕙成中醫診所99年
    11月13日診斷證明書（見本院卷第37頁），記載略為：「應
    診日期：99年7 月19日至99年11月13日。病名：坐骨神經痛
    。醫師囑言：患者本身有嚴重的脊椎側彎及骨質疏鬆……從
    94年3 月26日即來本院就診，自述於98年11月23日被人推倒
    在地，又再引發劇烈疼痛，又來本院持續治療中」等語，堪
    認反訴原告裘美娟本身已有脊椎側彎及骨質疏鬆之舊疾，則
    其於上開期間至蕙成中醫診所治療，是否與本件反訴被告之
    傷害行為有關，顯有疑問。該醫囑內雖記載反訴原告裘美娟
    稱係於98年11月23日遭人推倒後又再引發劇烈疼痛，倘其確
    因反訴被告之傷害行為致其舊疾加重，理應於事發後立即就
    醫治療，然反訴原告裘美娟於98年11月26日始前往屏東醫院
    就診，且經診斷僅受有如前所述挫傷之傷害，並未有坐骨神
    經痛或其他疼痛之病情，其於距離本件事發後已將近8 個月
    始因坐骨神經痛前往蕙成中醫診所就診，亦難認該傷害係因
    反訴被告之不法侵害所致。況且，經本院向蕙成中醫診所函
    查反訴原告裘美娟於上開期間至該診所就診之病因或傷勢，
    能否認定係因遭人毆打所致，該診所亦函復無法認定等語，
    有該診所100 年1 月6 日蕙成字第100001號函在卷可考（見
    本院卷第85頁）。依此，反訴原告裘美娟於上開期間前往蕙
    成中醫診所就診所支出之醫療費用1,710 元，自難認定與反
    訴被告之傷害行為有關。
  4.依上，反訴原告裘美娟請求反訴被告賠償之醫療費用，應准
    許之金額為150 元，超過部分，不應准許。又此部分事證已
    臻明確，反訴原告裘美娟聲請本院將其相關病歷資料送「法
    務部有關法醫研究單位」及「行政院衛生署有關醫學研究單
    位」鑑定因果關係，核無必要，爰不依其聲請送鑑定，附此
    敘明。
  5.反訴原告裘美娟因反訴被告之不法侵害，受有前述傷害，無
    論在肉體或精神上自均受有痛苦，反訴原告裘美娟請求賠償
    慰撫金，於法洵無不合。本院斟酌前述兩造之身分、地位、
    經濟能力、事件之經過及反訴原告裘美娟所受傷害之程度等
    一切情況，認反訴原告裘美娟請求反訴被告賠償慰撫金51萬
    元，尚屬過高，應以2 萬元為相當，超過部分，應予剔除。
  (三)反訴原告主張反訴被告於98年11月25日20時許，以「你很壞
    」、「賊仔」辱罵反訴原告楊建生，又以「你是聾子」、「
    不要臉」辱罵反訴原告裘美娟云云，為反訴被告所否認，並
    辯稱：其並無公然侮辱反訴原告之行為等語。經查：本件刑
    案偵查中，經檢察官命檢察事務官勘驗反訴被告提出上開事
    發時錄影光碟之結果，並未發現反訴被告有辱罵反訴原告楊
    建生「你很壞」、「賊仔」等語，亦未發現辱罵其反訴原告
    裘美娟「你是聾子」、「不要臉」等語，有勘驗筆錄在卷可
    考（見屏東地檢署99年度他字第25號卷第8-12頁），此外，
    反訴原告復未能另行舉證證明反訴被告確有辱罵反訴原告之
    情事，則渠等主張遭反訴被告不法侵害名譽云云，自無可採
    。從而，此部分反訴原告依侵權行為之法律關係，請求反訴
    被告負損害賠償責任，即屬無據。
四、綜上所述，本件反訴原告裘美娟、楊建生各依侵權行為之法
    律關係，請求反訴被告給付523,360 元及1 萬元，於如主文
    第3 項所示範圍內（計算式：150 ＋20000 ＝20150 ），為
    有理由，應予准許。逾此範圍，非有理由，應予駁回。上開
    反訴原告裘美娟勝訴部分，所命反訴被告給付之金額未逾50
    萬元，應依民事訴訟法第389 條第1 項第5 款之規定，依職
    權宣告假執行（此部分反訴原告裘美娟假執行之聲請為無必
    要）。此部分反訴被告陳明願供擔保，請准宣告免為假執行
    ，經核並無不合，爰酌定相當之擔保金額，併准許之。至反
    訴原告敗訴部分，渠等假執行之聲請已失所附麗，應駁回之
    。
、據上論結，本件本訴部分，原告之訴為一部有理由，一部無
    理由，反訴部分，反訴原告之訴為一部有理由，一部無理由
    ，依民事訴訟法第79條、第85條第1 項但書、第389 條第1
    項第5 款、第392 條第2 項、第3 項，判決如主文。
中    華    民    國    100    年    7     月   13    日
                  民事第二庭    法  官  程士傑
正本係照原本作成。
如對判決上訴，須於判決送達後二十日內向本院提出上訴狀，其
未表明上訴理由者，應於提出上訴後二十日內向本院補提理由書
狀（均須按他造當事人之人數附繕本）。如委任律師提起上訴者
，應一併繳納上訴審裁判費。
中    華    民    國    100    年    7     月   13    日
                                書記官  李家維